sk-SK: Športový tovar > Exteriérové rekreakčné športy > Jazdectvo > Jazdecké potreby > Ohlávky pre kone: Bezpečnostné ohlávky pre kone; Kožené ohlávky; Nylonové a popruhové ohlávky; Ohlávky
sl-SI: Športna oprema > Rekreacija na prostem > Jahanje > Oprema za konje > Oglavke za konje: Varnostne oglavke; Usnjene oglavke; Najlonske in trakaste oglavke; Vrvni oglavniki
hu: Sportszerek > Szabadtéri kikapcsolódás > Lovaglás > Lófelszerelés > Lókötők: Biztonsági (szakadó) kötőfékek; Bőr kötőfékek; Nylon és hevederes kötőfékek; Csomózott kötőfékek
el: Αθλητικά είδη > Υπαίθριες δραστηριότητες αναψυχής > Ιππασία > Εξοπλισμός αλόγου > Χαλινάρια αλόγου: Καπίστρια ασφαλείας (Breakaway); Δερμάτινα καπίστρια; Νάιλον & υφασμάτινα καπίστρια; Καπίστρια από σχοινί
es: Equipamiento deportivo > Actividades al aire libre > Equitación > Arreos para caballos > Cabestros para caballos: Cabestros de seguridad; Cabestros de cuero; Cabestros de nailon y correas; Cabestros de cuerda
vi: Dụng cụ thể thao > Giải trí ngoài trời > Cưỡi ngựa > Đinh thúc ngựa > Dây cương: Dây cương dắt ngựa tự đứt; Dây cương dắt ngựa bằng da; Dây dắt ngựa bằng nilon & vải dệt; Dây cương dắt ngựa bằng thừng
zh-TW: 體育用品 > 室外休閒 > 馬術運動 > 馬術裝備 > 馬籠頭: 快拆籠頭; 皮革籠頭; 尼龍與織帶籠頭; 繩索籠頭
fi: Urheilutarvikkeet > Ulkoharrasteet > Ratsastus > Ratsastusvälineet > Hevosen riimut: Turvariimut; Nahkariimut; Nylon- ja nauhariimut; Naruriimut
bg-BG: Спортни стоки > Спортни занимания на открито > Конен спорт > Конски сбруи > Оглавници: Оглавници с бързо освобождаване; Кожени оглавници; Оглавници от найлон и тъкана лента; Въжени оглавници
zh-CN: 体育用品 > 户外休闲 > 马术用品 > 马具 > 马缰: 安全分离式笼头; 皮革笼头; 尼龙和织带笼头; 绳索笼头
ru: Спортивные товары > Активный отдых на открытом воздухе > Конный спорт > Сбруя и седла > Недоуздки для лошадей: Безопасные недоуздки (с разрывным элементом); Кожаные недоуздки; Нейлоновые и тесьмяные недоуздки; Веревочные недоуздки
ro-RO: Articole sportive > Recreere în aer liber > Echitație > Harnașamente > Opritori pentru cai: Căpestre de siguranță; Căpestre din piele; Căpestre din nailon și bandă textilă; Căpestre din frânghie
pt-PT: Artigos de desporto > Atividades recreativas no exterior > Equestre > Equipamentos para cavalos > Cabrestos para cavalos: Cabeçadas de libertação rápida; Cabeçadas de cabedal; Cabeçadas de nylon e tecido; Cabeçadas de corda
ko: 스포츠용품 > 야외 레크레이션 > 승마 > 마구용품 > 말 고삐: 브레이크어웨이 고삐; 가죽 고삐; 나일론 및 웨빙 고삐; 로프 고삐
th: อุปกรณ์กีฬา > สันทนาการกลางแจ้ง > การขี่ม้า > แท็คสำหรับม้า > ขลุมจูง: ขุมขนาบม้าแบบนิรภัยปลดเร็ว; ขุมขนาบม้าหนัง; ขุมขนาบม้าแบบไนลอนและสายถัก; ขุมขนาบม้าแบบเชือก
da: Sportsartikler > Friluftsliv > Dressur > Hesteudstyr > Grimer: Sikkerhedsgrimer; Lædergrimer; Grimer i nylon og webbing; Rebgrimer
en: Sporting Goods > Outdoor Recreation > Equestrian > Horse Tack > Horse Halters: Breakaway Halters; Leather Halters; Nylon & Webbing Halters; Rope Halters
it: Articoli sportivi > Ricreazione outdoor > Equitazione > Finimenti per cavalli > Cavezze per cavalli: Capezze antistrappo; Capezze in cuoio; Capezze in nylon e nastro; Capezze in corda
pt-BR: Artigos esportivos > Atividades ao ar livre > Esportes equestres > Equipamentos para cavalos > Cabrestos para cavalos: Cabrestos com sistema de segurança; Cabrestos de couro; Cabrestos de nylon e lona; Cabrestos de corda
tr: Spor Malzemeleri > Açık Hava Etkinlikleri > Binicilik > Nal Çivileri > At Yularları: Kopan yularlar; Deri yularlar; Naylon ve dokuma yularlar; İp yularlar
cs: Sportovní potřeby > Outdoorové aktivity > Jezdectví > Jezdecké potřeby pro koně > Koňské ohlávky: Ohlávky s bezpečnostní pojistkou; Kožené ohlávky; Nylonové a popruhové ohlávky; Provazové ohlávky
pl: Sprzęt sportowy > Rekreacja na świeżym powietrzu > Jeździectwo > Rząd koński > Kantary dla koni: Kantary bezpieczne; Kantary skórzane; Kantary nylonowe i taśmowe; Kantary sznurkowe
sv: Sportartiklar > Utomhusaktiviteter > Hästsport > Ridtyg > Grimmor för hästar: Säkerhetsgrimmor; Lädergrimmor; Nylongrimmor; Repgrimmor
nl: Sportartikelen > Buitenrecreatie > Paardensport > Paardentuig > Paardenhalsters: Veiligheidshalsters; Leren halsters; Nylon halsters; Touwhalsters
ja: スポーツ用品 > 屋外レクリエーション > 乗馬 > 馬具 > 馬用ホルター: ブレイクアウェイ無口; 革製無口; ナイロン・ウェビング無口; ロープ無口
de: Sportartikel > Outdoor-Aktivitäten > Reitsportzubehör > Sattel- & Zaumzeug > Halfter: Sicherheitshalfter; Lederhalfter; Halfter aus Nylon & Gurtband; Knotenhalfter
hr-HR: Sportska oprema > Rekreacija na otvorenom > Jahanje > Oprema za konje > Ulari: Sigurnosni ulari; Kožni ulari; Najlonski i trakasti ulari; Radni ulari
nb: Sportsutstyr > Friluftsliv > Hestesport > Hesteutstyr > Grimer: Sikkerhetsgrimer; Lærgrimer; Grimer i nylon og webbing; Taugrimer
fr: Équipements sportifs > Loisirs de plein air > Équitation > Harnachement > Licous pour chevaux: Licols de sécurité; Licols en cuir; Licols en nylon et sangle; Licols en corde
lt-LT: Sporto prekės > Poilsis lauke > Jojimo sportas > Žirgų inventorius > Kantarai: Apynasriai su atsilaisvinimo funkcija; Odiniai apynasriai; Nailoniniai ir juostiniai apynasriai; Virvutiniai halterai